臺灣臺北地方法院民事裁定
111年度聲字第366號
聲  請  人    張○○  
兼法定代理人  張○順  
兼法定代理人  吳○○  
上列聲請人因與相對人林○丞等人間請求侵權行為損害賠償事件
（本院110年度簡上字第143號）聲請審判長賴錦華法官迴避，本
院裁定如下：
    主  文
聲請駁回。
    理  由
一、聲請意旨略以：聲請人就聲請人甲○○於民國107年5月16日午
    間，在龍門國民中學714教室内遭受同班同學即相對人林○丞
    等人言語霸凌之事件，對相對人提起請求侵權行為損害賠償
    訴訟，現由本院以本院110年度簡上字第143號審理中；聲請
    人曾遭同班同學即第三人陳○○及其法定代理人陳○宏提起請
    求侵權行為損害賠償訴訟，聲請人該訴訟中亦提出反訴，經
    本院臺北簡易庭以108年度北簡字第15310號第一審判決駁回
    反訴後，聲請人提出附帶上訴後，再本院以110年度簡上字
    第36號民事判決駁回聲請人所為附帶上訴確定。本院110年
    度簡上字第143號及本院110年度簡上字第36號侵權行為損害
    賠償事件均源自聲請人甲○○於107年5月16日午間在龍門國民
    中學714教室内遭受同班同學即相對人林○丞等人言語霸凌之
    事件，顯係同一事件，且均由賴錦華法官擔任審判長，由賴
    錦華法官擔任審判長之合議庭於審理本院110年度簡上字第3
    6號侵權行為損害賠償事件時，完全無視聲請人所遭受侵害
    ，竟以簡單寥寥數語略過，認僅係同學間玩笑、戲謔之語，
    否認聲請人甲○○有遭受同學言語霸凌事實之存在，今賴錦華
    法官又擔任審理本院110年度簡上字第143號侵權行為損害賠
    償事件之合議庭審判長，就同一原因事實，勢必將採同一看
    法，客觀上足認其執行職務顯難期公平，是由賴錦華法官繼
    續擔任本院110年度簡上字第143號侵權行為損害賠償事件之
    審判長，足疑其為不公平之審判，已構成民事訴訟法第33條
    第1項第2款之迴避事由，爰依民事訴訟法第33條第1 項第2 
    款之規定，聲請審判長賴錦華法官迴避等語。
二、按「民事訴訟法第三十三條第一項第二款規定推事有應自行
    迴避而不自行迴避以外之情形，足認其執行職務有偏頗之虞
    ，據而聲請推事迴避者，應以推事對於訴訟標的有特別利害
    關係，或與當事人之一造有密切之交誼或嫌怨，或基於其他
    情形客觀上足疑其為不公平之審判者為其原因事實，若僅憑
    當事人之主觀臆測，或不滿意推事進行訴訟遲緩，或認推事
    指揮訴訟欠當，則不得謂其有偏頗之虞」、「本件原法院七
    十三年上字第一九六六號及七十三年上字第二七二八號訴訟
    事件，抗告人請求辦理所有權移轉登記之標的物，既不相同
    ，係屬各別獨立而併存之訴訟事件。前一訴訟事件之裁判，
    尚非後一訴訟事件前審或更審前之裁判。又推事參與別一訴
    訟事件之裁判，於理由項下表示關於攻擊或防禦方法之意見
    及法律上之意見，對於現尚繫屬之訴訟事件當事人一造，縱
    有不利，亦不能認其執行職務有偏頗之虞」，有最高法院69
    年台抗字第457號民事裁判意旨、74年度台抗字第20號民事
    裁判意旨可資參照。
三、經查：
　㈠聲請人係以本院110年度簡上字第143號侵權行為損害賠償事
    件及110年度簡上字第36號侵權行為損害賠償事件係同一事
    件，且均由賴錦華法官擔任審判長，由賴錦華法官擔任審判
    長之合議庭先前審理本院110年度簡上字第36號侵權行為損
    害賠償事件時，完全無視聲請人所受之侵害，悖於事實，駁
    回聲請人所為反訴之請求，今賴錦華法官又擔任審理本院11
    0年度簡上字第143號侵權行為損害賠償事件之合議庭審判長
    ，就同一原因事實，勢必將採同一看法，客觀上足認其執行
    職務顯難期公平，而依民事訴訟法第33條第1 項第2 款之規
    定，聲請審判長賴錦華法官迴避云云。然查，聲請人係於第
    三人陳○○及其法定代理人陳○宏提起請求侵權行為損害賠償
    訴訟中，對第三人陳○○及其法定代理人陳○宏提出反訴，請
    求渠二人應負連帶賠償責任，後遭本院以本院110年度簡上
    字第36號民事判決駁回確定，有本院本院110年度簡上字第3
    6號民事判決附卷足憑（見本院卷第13至25頁）；惟本院110
    年度簡上字第143號侵權行為損害賠償事件，則係聲請人主
    張相對人林○丞等人應負侵權行為損害賠償責任，而訴請渠
    等應負連帶損害賠償責任，陳○○及其法定代理人陳○宏並非
    本院110年度簡上字第143號之當事人，業經本院依職權調閱
    本院110年度簡上字第143號民事卷宗確認無誤，並有上揭民
    事影印卷宗在卷可憑，由是可認本院110年度簡上字第143號
    侵權行為損害賠償事件與110年度簡上字第36號侵權行為損
    害賠償事件，並非同一，而係屬各別獨立而併存之訴訟事件
    ，依前揭說明，賴錦華法官擔任審判長之合議庭於審理本院
    110年度簡上字第36號訴訟事件之裁判，於理由項下表示關
    於攻擊或防禦方法之意見及法律上之意見，對於現尚繫屬之
    本院110年度簡上字第143號訴訟事件當事人一造，縱有不利
    ，亦不能認審判長賴錦華法官執行職務有偏頗之虞。
　㈡此外，聲請人迄未提出其他能即時調查之證據以釋明審判長
    賴錦華法官對於本院110年度簡上字第143號侵權行為損害賠
    償事件訴訟標的有何特別利害關係，或與當事人之一造有何
    密切之交誼或嫌怨，或基於其他情形客觀上足疑審判長賴錦
    華法官進行上揭事件審理程序有何不公平情事。則揆諸上開
    說明，自難認審判長賴錦華法官執行職務有何偏頗之虞，是
    聲請人聲請上揭事件審判長賴錦華法官迴避，於法未合，應
    予駁回。
四、爰裁定如主文。
中　　華　　民　　國　　111 　年　　6 　　月　　20　　日
                  民事第四庭    審判長法　官 蔡政哲 
　　　　　　　　　　
                                      法　官  陳正昇　
　　　　　　　　　　　　　　　　　　　
　　　　　　　　　　　　　　　　　　　法  官  李家慧
以上正本係照原本作成。
本裁定不得抗告。
中　　華　　民　　國　　111 　年　　6 　　月　　20　　日
                                      書記官  王怡茹